【裁判字號】    97,交易,777
【裁判日期】    980220
【裁判案由】    公共危險
【裁判全文】
臺灣臺北地方法院刑事判決             97年度交易字第777號
公  訴  人  臺灣臺北地方法院檢察署檢察官
被      告  甲○○
上列被告因公共危險案件，經檢察官聲請簡易判決處刑（臺灣臺
北地方法院檢察署97年度偵字第24409 號），本院前認為不宜以
簡易判決處刑，改依通常程序審理，被告於準備程序中就被訴事
實為有罪之陳述，經裁定改用簡式審判程序，本院判決如下：
    主  文
甲○○服用酒類，不能安全駕駛動力交通工具而駕駛，累犯，處
有期徒刑玖月。
    事  實
一、甲○○曾因公共危險案件，經臺灣板橋地方法院以90年度板
    交簡字第386號判決判處拘役40日確定，於民國90年12月24
    日易科罰金執行完畢；又因公共危險案件，經臺灣板橋地方
    法院以93年度交簡字第968號判決判處有期徒刑5月確定，已
    於94年3月30日易科罰金執行完畢；再因公共危險案件，經
    臺灣彰化地方法院以94年度交易字第23號判決判處有期徒刑
    6月確定，已於96年9月14日易科罰金執行完畢；復因公共危
    險案件，經臺灣苗栗地方法院以94年度交易字第30號判決判
    處有期徒刑8月，並經臺灣高等法院臺中分院以94年度交上
    易字第1328號判決駁回上訴確定，已於95年11月7日縮刑期
    滿執行完畢。竟仍不知悔改，復於97年10月25日上午8時35
    分許，在飲用酒類後，已達於不能安全駕駛交通工具之狀態
    ，竟仍駕駛車牌號碼6472-TJ號自小客車，途經臺北市○○
    ○路○段69號前，為警檢測其吐氣酒精濃度達每公升0. 62毫
    克，因而查知上情。
二、案經臺北市政府警察局中正第二分局報告臺灣臺北地方法院
    檢察署檢察官偵查起訴，嗣於本院準備程序進行中，甲○○
    就被訴事實為有罪之陳述，經裁定改行簡式審判程序。
    理  由
一、訊據被告甲○○對於上揭犯罪事實均坦承不諱，並有酒精測
    試濃度表1紙（見臺灣臺北地方法院檢察署97年度偵字第24
    409號卷，下稱偵卷第10頁）、刑法第一百八十五條之三案
    件測試觀察紀錄表1紙（見偵卷第11頁）、生理平衡檢測表1
    紙（見偵卷第12頁）、飲酒狀況確認單1紙（見偵卷第13頁
    ）等件在卷可證，是被告前開任意性自白有上開證據足資佐
    證，堪認與事實相符，應予採信。且按刑法第185條之3所規
    定服用酒類，不能安全駕駛動力交通工具而駕駛者，應負刑
    事責任，揆其立法目的在藉抽象危險犯之犯罪構成要件，以
    嚇阻酒後駕車者對道路交通安全之危害，本不以發生實害為
    必要。而所謂不能安全駕駛之認定，並無一定之數值可供界
    定，而係由法院以一般社會通念之客觀標準，足生公共危險
    時即足。目前行政機關所採取締酒後駕車之參考標準，係依
    法務部於88年5月10日邀集司法院刑事廳、交通部、行政院
    衛生署、內政部警政署及中央警察大學等機關開會，所為凡
    呼氣酒精濃度逾每公升含0.55毫克時，即屬不能安全駕駛之
    決議。上開會議決議本身固僅屬檢警取締酒後駕車之參考，
    尚無拘束法院之效力，惟以上開會議決議所採之標準，係參
    考美國、德國及日本等國家所進行之酒精濃度與精神狀態之
    測試實驗，亦即各項實驗均發現凡呼氣中酒精濃度達每公升
    0.55毫克時，就人之生理方面，已產生視覺反應遲鈍、影像
    不能集中、同時不能看清前方路況及車旁照後鏡等狀況，及
    駕駛能力已受有影響、肇事率已為一般人正常人之10倍之事
    實。而被告經警攔檢測試其呼氣中酒精濃度每公升高達0.62
    毫克，是依據上開說明，被告確有於飲用酒類後，已達不能
    安全駕駛動力交通工具而仍然駕駛之犯行。從而，本件事證
    明確，被告犯行已堪認定，應依法論科。
二、核被告所為係犯刑法第185 條之3 服用酒類不能駕駛動力交
    通工具而駕駛之公共危險罪。又被告曾因酒醉駕車案件，經
    臺灣板橋地方法院以93年度交簡字第968 號判決判處有期徒
    刑5 月確定，已於94年3 月30日易科罰金執行完畢；再因酒
    醉駕車案件，經臺灣彰化地方法院以94年度交易字第23號判
    決判處有期徒刑6 月確定，已於96年9 月14日易科罰金執行
    完畢；復因公共危險案件，經臺灣苗栗地方法院以94年度交
    易字第30號判決判處有期徒刑8 月，並經臺灣高等法院臺中
    分院以94年度交上易字第1328號判決駁回上訴確定，已於95
    年11月7 日縮刑期滿執行完畢等情，有臺灣高等法院被告前
    案紀錄表1 份在卷足徵（見本院卷第4 頁至第7 頁），是被
    告於前次有期徒刑之執行完畢後，5 年以內故意再犯本件有
    期徒刑以上之罪，為累犯，應依刑法第47條第1 項規定，加
    重其刑。爰審酌被告曾多次飲用酒類達不能安全駕駛動力交
    通工具程度而駕駛之行為，已如前述，而酒精成分對人之意
    識能力具有不良影響，超量飲酒後會導致對週遭事務之辨識
    及反應能力較平常狀況薄弱，被告服用酒類達平衡感、穩定
    性、控制力、注意力、駕駛能力均降低、意識模糊不清、嚴
    重不能安全駕駛之程度，猶心存僥倖，執意駕駛動力交通工
    具，對一般往來之人車均生高度危險性，罔顧他人生命、身
    體、健康、財產安全，惡性非輕，惟此次犯後坦承犯行、非
    無悔意，且並未因酒後駕車肇事致人死傷或發生任何財產損
    失等一切情狀，量處如主文所示之刑，以資懲儆。
三、據上論斷，依刑事訴訟法第452 條、第284 條之1 、第273
    條之1 第1 項、第299 條第1 項前段，刑法第185 條之3 、
    第47條第1 項，刑法施行法第1 條之1 ，判決如主文。
本案經檢察官楊雅清到庭執行職務
中    華    民    國    98    年     2    月    20    日
                  刑事第十七庭法  官 葉力旗
上正本證明與原本無異。
如不服本判決，應於判決送達後10日內向本院提出上訴狀（應抄
附繕本）。
                              書記官 林碧華
中    華    民    國    98    年    2     月    20    日
附錄本案論罪科刑法條全文
修正前刑法第185條之3
服用毒品、麻醉藥品、酒類或其他相類之物，不能安全駕駛動力
交通工具而駕駛者，處1年以下有期徒刑、拘役或3萬元以下罰金
。


司法院資訊處製作；財團法人民間司法改革基金會備份。
